【裁判字號】    96,簡上,586
【裁判日期】    970124
【裁判案由】    公共危險
【裁判全文】
臺灣臺南地方法院刑事判決             96年度簡上字第586號
上  訴  人  臺灣臺南地方法院檢察署檢察官
被      告  丙○○○
上列上訴人因被告傷害案件，不服本院96年度簡字第394號中華
民國96年10月8日第一審判決（聲請簡易判決處刑書案號：95年
度調偵字第752號、96年度偵字第268號），提起上訴，被告就被
訴事實為有罪之陳述，本院管轄之第二審合議庭判決如下：
    主  文
上訴駁回。
丙○○○緩刑年。
    事實及理由
一、本案經本院審理結果，認第一審判決對被告丙○○○論以刑
    法第一百七十三條第二項之失火罪，量處有期徒刑五月，及
    依中華民國九十六年罪犯減刑條例第二條第一項第三款之規
    定減為有期徒刑二月又十五日後，依修正前刑法第四十一條
    第一項前段及修正前罰金罰鍰提高標準條例第二條（現已刪
    除）規定併諭知易科罰金之折算標準，其認事用法及量刑均
    無不當，應予維持，並引用第一審判決書記載之事實、證據
    及理由（如附件）。
二、檢察官上訴意旨雖以：被告此次失火案件延燒左鄰右舍，造
    成之損失甚大，雖幸未釀成人命鉅禍，但其事後未有悔意，
    猶為同案被告丁○○脫罪，且拒絕與告訴人甲○○和解，其
    輕忽公共安全之心態可議，其所犯情節與所生危害實非輕微
    ，原審僅判處被告有期徒刑二月又十五日，量刑過輕，不符
    合罪刑相當原則，請求將原判決撤銷，更為適當之判決。然
    而，關於刑之量定，係實體法上賦予法院得為自由裁量之事
    項，倘其未有逾越法律所規定之範圍，除顯有失出失入等科
    罰與罪責不相當之情形外，應予尊重，不得任意加以指摘。
    查本件失火案件雖延燒左鄰右舍，所生危害非輕，然檢察官
    就本案係聲請簡易判決處刑，依法原審最重僅得判處有期徒
    刑六月，並得易科罰金之判決，或判處逾有期徒刑六月而諭
    知緩刑宣告之判決，則原審判決量處被告有期徒刑五月，已
    非輕判，且原審量刑之酌科，係綜據本件失火情況雖非屬輕
    微，惟未傷及他人，且被告無前科，素行尚佳，僅因一時不
    慎致罹刑章，尚非惡性重大，並審酌被告自始坦承犯行之犯
    罪後態度及其智識程度等與犯行不法內涵相關之一切情狀為
    謹慎之裁量，並無違法或顯然失出失入，亦無何科罰與罪責
    不相當之瑕疵可指，且被告於本院審理中已與告訴人甲○○
    達成民事上和解，有和解筆錄附卷可按（見本院卷第四○頁
    ），自難僅憑被告於原審未與告訴人達成和解，遽認被告犯
    後毫無悔意，又原審同案被告丁○○就本件失火發生之原因
    並無過失等情，業經本院以九十六年度易字第八一五號刑事
    判決認定在案，檢察官並未指明被告如何為案外人丁○○脫
    罪之具體情事，亦未提出證據證明丁○○就本件失火案件亦
    同有過失，其片面指陳被告為丁○○脫罪云云，顯乏證據支
    持，從而檢察官以前揭事由上訴指摘原審法院量刑失當，為
    無理由，應予駁回。
三、末查被告前未曾因故意犯罪受有期徒刑以上刑之宣告等情，
    有卷附臺灣高等法院被告前案紀錄表在卷可稽，且被告係因
    一時不慎，誤觸刑章，惡性並非重大，事後於本院審理中亦
    與告訴人達成和解，獲得告訴人之原諒，有前揭和解筆錄附
    卷可稽，足認被告經此偵審教訓，信已足收警惕之效，而無
    再犯之虞，本院認上開宣告之刑，以暫不執行為適當，爰併
    宣告緩刑三年，以啟自新。
據上論斷，應依刑事訴訟法第四百五十五條之一第一項、第三項
、第三百六十八條、第三百七十三條，刑法第七十四條第一項第
一款，判決如主文。
本案經檢察官乙○○到庭執行職務。
中    華    民    國    97    年    1     月    24    日
                  刑事第五庭  審判長 法  官  沈揚仁
                                     法  官  林逸梅
                                     法  官  林欣玲
以上正本證明與原本無異。
本件不得上訴。
                                     書記官  鄭佩玉
中    華    民    國    97    年    1     月    24    日


司法院資訊處製作；財團法人民間司法改革基金會備份。
